# 顺流交易抵消

提问人：anderial 时间：2017-08-28 18:26:55
顺流交易中未实现毛利需要按比例抵消收入成本和投资收益 那对应现金流需要考虑吗 合并范围内只有现金流入没有现金流出 需要抵消吗 顺流交易抵消收入成本总觉得不合理

回答人：chenyiwei
对应现金流不需要考虑调整。合并报表层面对顺流交易调整收入、成本，是基于合并报表层面将对联营合营企业的权益法核算作为“单行合并”考虑的理念。关于“单行合并”问题在本版面上有很多讨论，你可以自行搜索。